【裁判字號】    99,交聲,1331
【裁判日期】    990702
【裁判案由】    交管條例聲異
【裁判全文】
臺灣板橋地方法院交通事件裁定        99年度交聲字第1331號
原處分機關  交通部公路總局臺北區監理所板橋監理站
異  議  人
即受處分人  甲○○
上列受處分人因違反道路交通管理處罰條例案件，對於交通部公
路總局臺北區監理所板橋監理站中華民國99年5 月26日所為之板
監裁字第裁41-DB0000000號處分（原舉發案號：桃警局交字第
DB0000000號）聲明異議，本院裁定如下：
    主  文
異議駁回。
    理  由
一、原處分意旨略以：異議人即受處分人甲○○於民國99年4 月
    19日晚間7 時35分許，騎乘車號773-EFM 號重型機車，行經
    有燈光號誌管制之桃園縣龜山鄉○○路○段與福興街路口闖
    紅燈（於萬壽路直行往臺北縣新莊市方向），經桃園縣政府
    警察局龜山分局執勤員警當場攔停製單舉發，爰依道路交通
    管理處罰條例第53條第1 項，處罰鍰新臺幣（下同）1,800
    元整，並依同條例第63條第1 項（原處分漏引第3 款，應予
    補充）規定，記違規點數3 點。
二、聲明異議意旨略以：異議人當日行經桃園縣龜山鄉○○路○
    段241 巷口時，突然有警察將異議人攔下，硬說異議人行經
    萬壽路一段與福興街口時有闖紅燈之違規行為，惟異議人確
    定通過上開系爭路口時係黃燈，並無闖紅燈之違規行為。另
    異議人認為員警記述之攔停地點即萬壽路一段160 巷口存有
    疑義，因異議人當日係行駛於萬壽路北上行向，且福興路口
    至萬壽路一段241 巷口僅短短20公尺，根本沒有萬壽路一段
    160 巷，異議人認警員恐有誤攔之情。為此聲明異議，請求
    撤銷原處分等語。
三、按汽車駕駛人，行經有燈光號誌管制之交岔路口闖紅燈者，
    處1,800 元以上5,400 元以下罰鍰，並記違規點數3 點，道
    路交通管理處罰條例第53條第1 項、第63條第1 項第3 款分
    別定有明文。
四、經查：
(一)、異議人於99年4 月19日晚間7 時35分許，騎乘車牌號碼773-
    EFM 號重型機車，行經有燈光號誌管制之桃園縣龜山鄉○○
    路○段與福興街口闖紅燈（由桃園縣龜山鄉往臺北縣新莊市
    北上方向直行），為警當場攔停製單舉發等事實，有桃園縣
    政府警察局99年4 月19日桃警局交字第DB0000000 號舉發違
    反道路交通管理事件通知單影本、桃園縣政府警察局龜山分
    局99年5 月13日山警分交字第0995019117號函各1 份附卷可
    稽，異議人對於其曾於前開時間騎乘上開重型機車行經前述
    路口乙節亦不爭執。
(二)、本案違規之情節，復經證人即舉發警員乙○○於本院調查時
    具結證稱：伊當日騎乘機車以車速約10幾公里之時速於萬壽
    路一段從龜山往新莊方向巡邏，當伊行經萬壽路一段與福興
    街口前約20公尺時，見上開路口之燈號顯示為紅燈，伊即慢
    慢騎乘，之後看到伊前方10餘公尺處，有一輛與伊同向之機
    車速度很快，由萬壽路直行闖越當時燈號為紅燈之萬壽路一
    段與福興街口，當時該路口僅有異議人一輛機車闖越，因此
    伊之視線即緊釘著異議人，並加速騎車追趕，在萬壽路160
    巷口對面附近攔下異議人，該攔停地點距上開地點約100 公
    尺左右。伊攔下異議人後，即開啟隨身攜帶之錄音設備並依
    規定製單舉發，當時異議人並未表示其係搶黃燈或陳述任何
    意見，且當場簽收舉發通知單等語（見本院99年6 月17日訊
    問筆錄）。審諸證人就本件舉發之經過，於本院訊問時到庭
    結證綦詳如上，其證述過程明確而完整，且無不合常情之處
    ，顯見其記憶深刻，應無誤判之虞。又警員執行公務時，本
    身即受有行政懲處責任之監督，且其到庭具結作證，更係以
    刑事責任擔保其證言之真實性，而證人乙○○與異議人間素
    不相識，並無任何怨隙，證人乙○○衡情應無設詞攀誣異議
    人之理。另證人乙○○庭呈本件攔停舉發異議人時之錄音光
    碟，經本院當庭撥放該錄音光碟予以勘驗，錄音內容顯示異
    議人於遭證人乙○○攔停並製單舉發違規事由（闖紅燈）時
    ，並未表示其係搶黃燈，且於證人乙○○質問異議人為何騎
    這麼快時，異議人僅答稱因要趕回去開會，於整個舉發過程
    中，未曾對證人乙○○舉發之闖紅燈違規內容予以爭執，此
    有本院於99年6 月17日調查時所作之勘驗紀錄為憑，核與證
    人乙○○所言相符，又異議人如確無闖紅燈之違規情節，何
    以未於證人乙○○攔停舉發之第一時間予以爭執，反於事後
    執前詞為辯，益徵證人乙○○前開證詞，應堪採信。又異議
    人辯稱攔停地點有誤部分，業據證人乙○○陳明如前，可知
    前述龜山分局之函文內容，係以本件實際攔停地點附近之地
    標或岔路口予以記述，核與常情無違，異議人對攔停地點記
    述之細節漫予指摘，並憑此否認違規，自無可取。
五、綜上所述，本件異議人上開違規事證已足堪認定。原處分機
    關依據前揭道路交通管理處罰條例第53條第1 項、第63條第
    1 項第3 款之規定，裁處異議人罰鍰1,800 元，並記違規點
    數3 點，核無違誤。本件異議人之異議為無理由，應予駁回
    。
六、據上論斷，應依道路交通案件處理辦法第19條，裁定如主文
    。
中    華    民    國    99    年    7     月    2     日
                      交通法庭  法  官  吳佳穎
以上正本證明與原本無異
如不服本裁定應於送達後5日內向本院提出抗告狀
                                書記官  黃炎煌
中    華    民    國    99    年    7     月    3    日

司法院資訊處製作；財團法人民間司法改革基金會備份。
